# 追溯调整应收票据终止确认情况的调整分录

提问人：于呈 时间：2019-10-05 21:38:49
陈老师：帮忙回复下问题，谢谢！
基本情况：对甲公司进行 IPO 审计，出具 2016-2018 年财务报表，甲公司对应以前年度应收票据-商业承兑汇票背书业务均进行终止确认。本次审计按照证监会严格要求，对于商业承兑汇票不终止确认，作为会计差错进行追溯调整，增加应收票据和应付账款。
咨询的问题：是增加应付账款还是其他流动负债？

回答人：chenyiwei
个人建议作为其他流动负债处理，因为法律上应付账款的偿还责任已经通过票据背书予以结算完毕，如果确认应付账款，也会与对方函证确认金额不符；
同时该事项也不符合预计负债确认条件，只能是以担保方式对金融资产转移的继续涉入。